臺灣苗栗地方法院刑事判決　　　　　　 100年度交訴字第40號
公　訴　人　臺灣苗栗地方法院檢察署檢察官
被　　　告　陳振發
上列被告因公共危險等案件，經檢察官提起公訴（100 年度偵字
第4517號），本院以簡式審判程序審理，判決如下：
    主  文
陳振發犯過失傷害罪，處有期徒刑貳月，如易科罰金，以新臺幣
壹仟元折算壹日；又犯肇事致人傷害逃逸罪，處有期徒刑陸月，
如易科罰金，以新臺幣壹仟元折算壹日。應執行有期徒刑柒月，
如易科罰金，以新臺幣壹仟元折算壹日。
    事  實
一、陳振發於民國100 年7 月1 日17時10分許，駕駛車號6H—7
    1 26號之自用小客車，沿苗栗縣頭份鎮○○路由北往南方向
    行駛，行經中正路與濱江街交岔路口左轉濱江街時，本應注
    意車輛行駛時，駕駛人應注意車前狀況，並隨時採取必要之
    安全措施。而當時天候及路況正常，無不能注意之情形，適
    溫素昭在濱江街2 號前路旁燃燒金紙，陳振發竟疏未注意及
    此，貿然往前行駛，其所駕駛之上開自小客車右側車身擦撞
    溫素昭，致溫素昭受有右背部擦挫傷之傷害。詎陳振發明知
    其駕駛動力交通工具肇事，已致溫素昭受傷，竟未停留現場
    等候警方處理、對溫素昭施予必要之救護措施或留下聯絡方
    式，反基於肇事逃逸之犯意，逕自逃離現場，經警循線查獲
    上情。
二、案經溫素昭訴由苗栗縣警察局頭份分局報請臺灣苗栗地方法
    院檢察署檢察官偵查起訴。
    理  由
一、本件被告陳振發犯係死刑、無期徒刑、最輕本刑為3 年以上
    有期徒刑以外之罪，其於本院準備程序中就前揭被訴事實為
    有罪之陳述，經受命法官告知簡式審判程序之旨，並聽取其
    與公訴人之意見後，本院認無不得或不宜改依簡式審判程序
    進行之處，爰依刑事訴訟法第273 條之1 第1 項、第284 條
    之1 ，本院合議庭裁定由受命法官獨任依簡式審判程序審理
    ；又簡式審判程序之證據調查，依刑事訴訟法第273 條之2
    規定，不受同法第159 條第1 項審判外陳述排除之限制，再
    被告對於卷內之各項證據，亦不爭執證據能力，故卷內所列
    之各項供述及非供述證據，自得作為證據，合先敘明。
二、上揭犯罪事實，業據被告陳振發於本院審理時坦承不諱，核
    與證人即告訴人溫素昭於警詢、偵查中證述之情節相符，且
    有苗栗縣警察局頭份分局道路交通事故現場圖、道路交通事
    故調查表(一)、(二)、道路交通事故當事人登記聯單、重光醫院
    診斷證明書、現場照片3 張、苗栗縣警察局舉發違反道路交
    通管理事件通知單影本、檢察官勘驗監視錄影光碟筆錄1 份
    （含光碟1 片）在卷可稽。由此足見被告上開自白，顯與事
    實相符，堪認為真實。被告過失傷害、肇事致人傷害逃逸犯
    行，均洵堪認定。
三、核被告所為，係犯刑法第284 條第1 項前段之過失傷害罪及
    同法第185 條之4 之肇事逃逸罪。至於被告所犯上開2 罪間
    ，犯意各別，行為互殊，且觸犯構成要件相異之罪名，自應
    分論併罰。爰審酌被告駕駛汽車有上述疏失，造成告訴人受
    傷，復於肇事後未為防護或救護告訴人之措施而逃離現場，
    均不足為取。復斟酌其犯罪的動機、目的、方法、造成告訴
    人右背部擦挫傷，迄今尚未與告訴人達成民事和解，賠償告
    訴人所受損害，惟兼念及其犯後坦承犯行、態度良好等一切
    情狀，分別量處如主文所示之刑，並諭知易科罰金之折算標
    準，並合併定其應執行之刑。又依據刑法第41條第8 項之規
    定，審酌其年齡、職業、收入、社會地位等情，並諭知易科
    罰金之折算標準，以資儆懲。
據上論斷，應依刑事訴訟法第273 條之1 第1 項、第299 條第1
項前段，刑法第185 條之4 、第284 條第1 項前段、第41條第1
項前段、第8 項、第51條第5 款，刑法施行法第1 條之1 ，判決
如主文。
本案經檢察官黃智勇到庭執行職務。
中    華    民    國  100     年    10    月    25    日
                  刑事第二庭  法  官  呂曾達
以上正本證明與原本無異。
如不服本判決應於收受判決後10日內向本院提出上訴書狀，並應
敘述具體理由。其未敘述上訴理由者，應於上訴期間屆滿後20日
內向本院補提理由書( 均須按他造當事人之人數附繕本) 「切勿
逕送上級法院」。告訴人或被害人如對本判決不服者，應具備理
由請求檢察官上訴，其上訴期間之計算係以檢察官收受判決正本
之日期為準。
                              書記官  劉容辰
中    華    民    國   100    年    10    月    25    日
本案論罪科刑法條：
中華民國刑法第185條之4
（肇事遺棄罪）
駕駛動力交通工具肇事，致人死傷而逃逸者，處 6 月以上 5 年
以下有期徒刑。
中華民國刑法第284 條第1 項
（過失傷害罪）
因過失傷害人者，處 6 月以下有期徒刑、拘役或 5 百元以下罰
金，致重傷者，處 1 年以下有期徒刑、拘役或 5 百元以下罰金
。